【裁判字號】    95,訴,498
【裁判日期】    950612
【裁判案由】    
【裁判全文】
臺灣彰化地方法院刑事判決               95年度訴字第498號
公  訴  人  臺灣彰化地方法院檢察署檢察官
被      告  甲○○
                    現羈押在臺灣彰化看守所
上列被告因違反毒品危害防制條例案件，經檢察官提起公訴（九
十五年度毒偵字第一○二一號），及移送併案審理（九十五年度
毒偵字第二○二○號），被告於準備程序中就被訴事實為有罪之
陳述，經告知簡式審判程序之旨，並聽取公訴人、被告之意見後
，本院合議庭裁定由受命法官獨任進行簡式審判程序，判決如下
：
    主  文
甲○○連續施用第一級毒品，累犯，處有期徒刑壹年陸月，扣案
之注射針筒支、塑膠鏟管壹支均沒收。
    事  實
一、甲○○前因施用第一級毒品案件，經本院以九十一年度訴字
    第二二八號判處有期徒刑十月確定，又因施用第一級毒品案
    件，經本院以九十二年度訴字第七八○號判處有期徒刑一年
    確定，二有期徒刑經送監接續執行，於民國九十四年七月二
    十二日縮短刑期假釋出監付保護管束，甫於九十四年九月四
    日因縮刑期滿未經撤銷假釋，而執行完畢。復因首揭施用第
    一級毒品案件，經本院以九十一年度毒聲更字第六號裁定送
    強制戒治，並於九十二年十一月二十六日執行完畢。詎甲○
    ○於前開強制戒治執行完畢釋放後五年內，仍不知悔改，復
    基於施用第一級毒品海洛因之概括犯意，自九十四年十二月
    底某日起至九十五年五月三日下午四時許止，在其位於彰化
    縣二林鎮西庄里泉西巷二八號住所內，每一、二星期一次，
    以將第一級毒品海洛因粉末置入注射針筒內加水後，再以針
    筒注射手臂血管之方式，或以將第一級毒品海洛因摻入香煙
    點燃抽吸之方式，連續施用第一級毒品海洛因多次。嗣先後
    於九十五年一月十三日凌晨一時五十分許，為警在臺北縣林
    口鄉○○○街一巷巷口查獲，並扣得注射針筒及塑膠鏟管各
    一支；於九十五年五月五日下午三時三十分許，為警在彰化
    縣二林鎮○○里○○巷○段一九五號房屋內查獲，並扣得注
    射針筒二支，始悉上情。
二、案經臺北縣警察局新莊分局報告臺灣板橋地方法院檢察署檢
    察官呈請臺灣高等法院檢察署檢察長令轉臺灣彰化地方法院
    檢察署檢察官偵查起訴，及彰化縣警察局二林分局報告臺灣
    彰化地方法院檢察署檢察官移送併案審理。
    理  由
一、按除被告所犯為死刑、無期徒刑、最輕本刑為三年以上有期
    徒刑之罪或高等法院管轄第一審案件者外，於刑事訴訟法第
    二百七十三條第一項程序進行中，被告先就被訴事實為有罪
    之陳述時，審判長得告知被告簡式審判程序之旨，並聽取當
    事人、代理人、辯護人及輔佐人之意見後，裁定進行簡式審
    判程序；除簡式審判程序及簡易程序案件外，第一審應行合
    議審判；刑事訴訟法第二百七十三條之一第一項、第二百八
    十四條之一分別定有明文。本件被告甲○○所犯係死刑、無
    期徒刑、最輕本刑為三年以上有期徒刑或高等法院管轄第一
    審案件以外之罪，且於本院行準備程序時就被訴事實為有罪
    之陳述，經受命法官告知簡式審判程序之旨，並聽取公訴人
    、被告之意見後，本院合議庭認無不得或不宜改依簡式審判
    程序進行之處，經評議結果，裁定改由受命法官獨任行簡式
    審判程序，合先敘明。
二、訊據被告甲○○對於上開施用第一級毒品海洛因之犯行坦承
    不諱，且其於九十五年一月十三日為警查獲後，經警採其尿
    液送驗，結果呈嗎啡陽性反應，此有尿液代號與真實姓名對
    照單、臺灣檢驗科技股份有限公司濫用藥物尿液檢驗報告各
    一紙在卷可稽，並有注射針筒三支、塑膠鏟管一支扣案為憑
    ，足徵被告之自白確與事實相符。又被告前因施用第一級毒
    品案件，經本院以九十一年度毒聲更字第六號裁定送強制戒
    治，並於九十二年十一月二十六日執行完畢，有臺灣彰化地
    方法院檢察署刑案資料查註紀錄表及臺灣高等法院被告全國
    前案紀錄表各一份在卷可考。被告於九十二年十一月二十六
    日強制戒治執行完畢釋放後，五年內再犯本件施用第一級毒
    品犯行，依毒品危害防治條例第二十三條第二項規定，自應
    依法論科。本件事證明確，被告施用第一級毒品海洛因之犯
    行，應堪認定。
三、核被告所為，係犯毒品危害防制條例第十條第一項之施用第
    一級毒品罪。被告為施用第一級毒品，而持有該級毒品，其
    持有之低度行為，應為施用之高度行為所吸收，不另論罪。
    又被告先後多次施用第一級毒品之犯行，時間緊接，手段相
    同，所犯係構成要件相同之罪，顯係基於概括犯意反覆為之
    ，為連續犯，應依刑法第五十六條規定，以一罪論，並加重
    其刑。另公訴人雖僅就被告於九十五年一月十三日或其前三
    日內之某一時點，施用第一級毒品一次之犯行，提起公訴，
    然檢察官就犯罪事實之一部提起公訴者，其效力及於全部，
    此為刑事訴訟法第二百六十七條所明定，被告其餘連續施用
    第一級毒品多次犯行（含九十五年度毒偵字第二○二○號移
    送併案審理部分），與前揭論罪科刑之業經起訴部分，不僅
    時間緊接，手段亦相同，有連續犯之裁判上一罪關係，應為
    起訴效力所及，本院自得併予審理，附此敘明。末查，被告
    前因施用第一級毒品案件，經本院以九十一年度訴字第二二
    八號判處有期徒刑十月確定，又因施用第一級毒品案件，經
    本院以九十二年度訴字第七八○號判處有期徒刑一年確定，
    二有期徒刑經送監接續執行，於九十四年七月二十二日縮短
    刑期假釋出監付保護管束，甫於九十四年九月四日因縮刑期
    滿未經撤銷假釋，而執行完畢，此有臺灣彰化地方法院檢察
    署刑案資料查註紀錄表及臺灣高等法院被告前案紀錄表各一
    份在卷可稽，其於受有期徒刑執行完畢後，五年以內再犯本
    件有期徒刑以上之罪，為累犯，應依刑法第四十七條規定，
    遞加重其刑。爰審酌被告曾因施用毒品經送觀察、勒戒、強
    制戒治，並受徒刑之執行後，仍未能戒斷，再犯本案之罪，
    顯然未能善體國家設置觀察、勒戒、強制戒治機構，協助毒
    品施用者戒除毒癮之良法美意，復於本案審理期間經本院發
    布通緝始為警緝獲到案，及其犯罪之動機、目的、施用期間
    長短、次數、所生危害，暨犯罪後坦承犯行，態度尚屬良好
    等一切情狀，量處如主文所示之刑。扣案之注射針筒三支、
    塑膠鏟管一支，均係被告所有、供其施用第一級毒品海洛因
    所用之物，此經被告供承在卷，應依刑法第三十八條第一項
    第二款規定，宣告沒收。
據上論斷，應依刑事訴訟法第二百七十三條之一第一項、第二百
九十九條第一項前段，毒品危害防制條例第十條第一項，刑法第
十一條前段、第五十六條、第四十七條、第三十八條第一項第二
款規定，判決如主文。
本案經檢察官高如應到庭執行職務。
中    華    民    國    95    年    6     月    12    日
                  刑事第二庭    法  官  鄭舜元
以上正本證明與原本無異。
如不服本判決，應於判決送達後10日內，向本院提出上訴狀（須
附繕本）。
中    華    民    國    95    年    6     月    13    日
                                書記官  呂雅惠
附錄本案論罪科刑法條全文：
毒品危害防制條例第十條
施用第一級毒品者，處六月以上五年以下有期徒刑。
施用第二級毒品者，處三年以下有期徒刑。


司法院資訊處製作；財團法人民間司法改革基金會備份。
